【裁判字號】    89,上訴,109
【裁判日期】    890613
【裁判案由】    公共危險等
【裁判全文】
臺灣高等法院花蓮分院刑事判決            八十九年度上訴字第一九號
    上  訴  人  臺灣台東地方法院檢察署檢察官
    被      告  甲○○
右上訴人因被告公共危險等案件，不服臺灣台東地方法院八十八年度訴字第二０一號
中華民國八十九年三月十五日第一審判決，（起訴案號：臺灣台東地方法院檢察署八
十八年度偵字第一０七一號）提起上訴，本院判決如左：
    主  文
上訴駁回。
    理  由
一臺灣台東地方法院檢察署檢察官在原審法院之公訴意旨略以：甲○○於民國（下同
  ）八十八年三月三十日下午六時五十分左右，駕駛車牌號碼ＷＶ─六七一五號自用
  小貨車沿台東縣台九線公路由北向南行至該公路三百四十七公里九百公尺處時，因
  故欲暫時停車，本應注意須緊靠道路側停車，不得佔用機車專用車道，以避免危險
  之發生，且依當時情形復無不能注意之情事，竟疏於注意而貿然將上開自用小貨車
  停放於機車道上，適有李南芳駕駛車牌號碼ＰＵＳ─四四一號機車沿同方向駛至，
  因閃煞不及而撞及上開自用小貨車，致李南芳受有胸部挫傷等傷害，詎甲○○肇事
  後，竟未依法下車察看、照護受傷之李南芳，反而加速逃逸，遺棄無自救力之李南
  芳，而李南芳則於送醫後延至同日下午八時因傷重不治死亡（過失致死部分業經原
  審判處罪刑確定）。因認甲○○涉犯刑法第一百八十五條之四之駕車肇事逃逸罪嫌
  而提起公訴。
二訊據被告甲○○對其在右揭時地停車不當肇事而導致被害人李南芳因車禍死亡之事
  實坦承不諱，惟辯稱伊肇事後，在現場有叫駕車路過之人通知一一九救護中心將被
  害人送醫等語。經查：證人曾振富於原審法院調查時，明白證稱：當時我經過車禍
  現場，有人在呼叫救命，所以我以大哥大打一一九．．．當時肇事車輛還在現場（
  喊叫救命之人）有點像被告的樣子．．．現埸有二個人及肇事車輛．．向我招手的
  是男的，是車禍現場的（見原審卷第五十－五十一頁），再參酌證人蔡瑞菊於警訊
  中即供稱肇事後伊即叫被告下車察看等語，足見當時呼叫路過之曾振富打電話通知
  一一九將被害人送醫者，應是被告甲○○無誤。按刑法第一百八十五條之四肇事遺
  棄罪之立法理由謂：「為維護交通安全，加強救護，減少被害人之死傷，促使駕駛
  人於肇事後能對被害人即時救護，特增設本條」；本件被告於駕車肇事後經呼叫開
  車路過之人以大哥大打一一九將被害人送醫，以適時獲得搶救之機會，而非肇事後
  即棄之不顧，已如上述，雖其未待警方派員前往處理即自行離去，惟揆之上開立法
  理由，被告行為自不該當於刑法第一百八十五條之四之肇事遺棄罪，原審以本件不
  能證明被告有上開犯罪而為無罪之判決，雖非以此為理由，惟結論並無不同，公訴
  人上訴以被告肇事後雖呼叫曾振富以大哥大打一一九將被害人送醫，惟旋即離開現
  場返回家中，隔時一小時又四十分鐘仍未報警而為警查獲，即應擔負肇事遺棄罪等
  語，其上訴核無理由，應予駁回。末查起訴書所記載之被告遺棄無自救力之人李南
  芳部分與本件檢察官上訴部分有關係，為上訴效力所及，然被告肇事後已叫曾振富
  以大哥大打一一九將被害人送醫，已如前述，被告自無遺棄李南芳之犯意或犯行而
  不成立加重遺棄罪，並予明。
據上論斷，應依刑事訴訟法第三百六十八條，判決如主文。
本案經檢察官翟光軍到庭執行職務。
中    華    民    國      八十九      年      六        月     十三     日
                                審判長法官  謝  志  揚
                                      法官  何  方  興
                                      法官  蔣  有  木
右正本證明與原本無異。
如對本判決不服，應於送達後十日內，向本院提出上訴狀。其未述理由者，並應於
提出上訴狀後十日內向本院補提理由狀(須附繕本)
                                          書記官  林  明  智
中    華    民    國      八十九      年      六        月    十三      日


司法院資訊處製作；財團法人民間司法改革基金會備份。
